# 请教老师们关于反向购买的理解

提问人：1994lyh 时间：2019-04-26 10:22:53
有句话是，假设购买方 (会计上的母公司) 发行本企业的普通股，在合并后主体享有相同的股权比例。。这个我不是很理解，老师能不能给我举个例子，这是怎么回事呀。

回答人：chenyiwei
一般准则讲解（如《企业会计准则讲解（ 2010 ）》）和相关辅导书（如 CPA会计教材）中都会有举例的，可参考相关举例。另外实务操作中的反向购买和书上讲到的实际上差异很大，最好还是在实务操作中多学习。